【裁判字號】    90,易,2858
【裁判日期】    901106
【裁判案由】    侵占
【裁判全文】
台灣台中地方法院刑事判決                          九十年度易字第二八五八號
    公  訴  人  台灣台中地方法院檢察署檢察官
    被      告  甲○○
右列被告因侵占案件，經檢察官提起公訴（九十年度偵字第一一二０八號），本院判
決如左：
    主    文
甲○○意圖為自己不法之所有，而侵占自己持有他人之物，累犯，處有期徒刑肆月，
如易科罰金，以佰元折算壹日。
    事    實
一、甲○○前曾於民國（下同）八十四年七月三十一日因違反麻醉藥品管理條例案件
    ，經台灣桃園地方法院判處有期徒刑四月，如易科罰金以三百元折算一日，於八
    十四年十月六日判決確定，於八十四年十一月一日准予易科罰金執行完畢；復於
    八十五年九月二十四日因侵占案件（租車未還），經本院判處有期徒刑六月，於
    八十五年十月二十一日判決確定，於八十五年十一月六日送監執行，於八十六年
    二月二十日執行完畢；復於八十八年七月三十日因竊盜案件，經本院判處有期徒
    刑七月，於八十八年九月六日判決確定，於八十八年十月十五日送監執行，於八
    十九年五月十三日執行完畢。詎仍不知悔改，於九十年二月二十一日晚上七時五
    十五分許，至台中市○區○○街一０七號「東信小客車租賃有限公司」（下稱東
    信公司），向東信公司負責人李素雲租用車牌號碼ＨＨ－五一六二號自小客車一
    輛，約定租期一日｛自九十年二月二十一日晚上七時五十五分起至翌日（二十二
    日）晚上七時五十五分止｝，租金為新台幣（下同）一千三百元，同時簽發面額
    三十萬元之本票一紙交付予東信公司以供擔保（當日並未給付租金），嗣甲○○
    於翌日（二十二日）僅至東信公司給付六百元租金予李素雲，尚欠七百元，而甲
    ○○並向李素雲表示再租用一日後離去。惟甲○○自租得上開自小客車後，竟意
    圖為自己不法之所有，即變易持有為所有之意思予以侵占入己，供己使用，未依
    期將上開自小客車歸還予東信公司。嗣甲○○於九十年四月二十四日因另案為警
    逮捕，始通知東信公司取回上開自小客車。
二、案經東信公司負責人李素雲訴由台灣台中地方法院檢察署檢察官偵查起訴。。
    理    由
一、訊據被告甲○○對於向東信公司負責人李素雲租用車牌號碼ＨＨ－五一六二號自
    小客車一輛，約定租期一日｛自九十年二月二十一日晚上七時五十五分起至翌日
    （二十二日）晚上七時五十五分止｝，租金為一千三百元，同時簽發面額三十萬
    元之本票一紙交付予東信公司以供擔保（當日並未給付租金），嗣於翌日（二十
    二日）僅至東信公司給付六百元租金予李素雲，尚欠七百元，並向李素雲表示再
    租用一日後離去，惟事後未依期將上開自小客車歸還予東信公司。嗣於九十年四
    月二十四日因另案為警逮捕，始由警方通知東信公司取回上開自小客車之情，固
    於本院審理時供承不諱，惟辯稱：因我吸食安非他命吸到不知道人，錢愈欠愈多
    又沒有錢，還不好意思找老闆，從租車到交還車都是我在使用云云。經查：
  (一)右揭事實，業據告訴人東信公司負責人李素雲指訴明確，並有租賃契約、本票及
    存證信函各一紙附卷可稽。
  (二)矧，被告於上開自小客車租期屆滿後，確實仍繼續使用上開自小客車之情，業據
    被告所自承。嗣其至九十年四月二十四日，始因另案為警逮捕，始由警通知東信
    公司取回上開自小客車。如是，以被告向告訴人租用上開自小客車後，於租期屆
    滿後，仍繼續予以使用，不將自小客車歸還予告訴人，則其不法所有之意圖，
    至堪認定。
  (三)綜上，被告前開所辯，無非係圖卸責之詞，委無足採。事證明確，被告右揭犯行
    ，洵堪認定。
二、核被告所為，係犯刑法第三百三十五條第一項之侵占罪。查被告前曾八十四年七
    月三十一日因違反麻醉藥品管理條例案件，經台灣桃園地方法院判處有期徒刑四
    月，如易科罰金以三百元折算一日，於八十四年十月六日判決確定，於八十四年
    十一月一日准予易科罰金執行完畢；復於八十五年九月二十四日因侵占案件（租
    車未還），經本院判處有期徒刑六月，於八十五年十月二十一日判決確定，於八
    十五年十一月六日送監執行，於八十六年二月二十日執行完畢；復於八十八年七
    月三十日因竊盜案件，經本院判處有期徒刑七月，於八十八年九月六日判決確定
    ，於八十八年十月十五日送監執行，於八十九年五月十三日執行完畢之事實，此
    有台灣台中地方法院檢察署刑案資料查註紀錄表、台灣高等法院被告全國前案紀
    錄表在卷可按，其於五年之內再犯有期徒刑以上之本罪，係屬累犯，應依刑法第
    四十七條之規定加重其刑。爰審酌被告有違反麻醉藥品管理條例、侵占、竊盜之
    不良素行，不思悔改，竟將所租用之自小客車侵占入己，損及告訴人之利益，並
    使告訴人負擔相當之行政規費、修理費用，惟念其犯後態度良好，及其侵占時間
    僅約二月，且上開車輛已由告訴人領回等一切情狀，量處如主文所示之刑，並諭
    知易科罰金之折算標準，以資懲儆。
據上論斷，應依刑事訴訟法第二百九十九條第一項前段，刑法第三百三十五條第一項
、第四十七條、第四十一條第一項前段，罰金罰鍰提高標準條例第一條前段、第二條
，判決如主文。
中      華      民      國    九十      年     十一     月      六      日
                                台灣台中地方法院刑事第四庭
                                    法  官  顏 世 傑
右正本證明與原本無異。
如不服本判決，應於判決送達後十日內，向本院提出上訴狀。
                                    書記官
中      華      民      國    九十      年     十一     月      六      日
附錄本案論罪科刑法條：
刑法第三百三十五條第一項：
  意圖為自己或第三人不法之所有，而侵占自己持有他人之物者，處五年以下有期徒
  刑、拘役或科或併科一千元以下罰金。


司法院資訊處製作；財團法人民間司法改革基金會備份。
